【裁判字號】    99,易,223
【裁判日期】    990618
【裁判案由】    毒品危害防制條例
【裁判全文】
臺灣宜蘭地方法院刑事判決               99年度易字第223號
公  訴  人  臺灣宜蘭地方法院檢察署檢察官
被      告  甲○○
上列被告因毒品危害防制條例案件，經檢察官提起公訴（98年度
毒偵字第793號、99年度毒偵第20號、第218號），本院判決如下
：
    主  文
甲○○施用第二級毒品，累犯，處有期徒刑肆月，如易科罰金，
以新台幣壹仟元折算壹日；又施用第二級毒品，累犯，處有期徒
刑肆月，如易科罰金，以新台幣壹仟元折算壹日；又施用第二級
毒品，累犯，處有期徒刑肆月，如易科罰金，以新台幣壹仟元折
算壹日。應執行有期徒刑拾月，如易科罰金，以新台幣壹仟元折
算壹日。
    犯 罪 事 實
一、甲○○前於民國90年間，因施用第二級毒品案件，經本院裁
    定送觀察、勒戒後，認有繼續施用毒品傾向，而依本院93年
    度毒聲字第387裁定令入戒治處所施以強制戒治，於95年1月
    17日執行強制戒治完畢，由臺灣宜蘭地方法院檢察署檢察官
    於95年1月22日以95年度戒毒偵字第5號為不起訴處分確定。
    復因施用毒品案件，經本院以96年度易字第463號判處有期
    徒刑3月、4月，應執行有期徒刑6月確定，於97年10月21日
    執行完畢。詎猶不知悔改，於強制戒治執行完畢後5年內，
    復分別基於施用第二級毒品甲基安非他命之犯意：（一）於
    98年9月27日至28日間之某時，在宜蘭縣羅東鎮○○路726巷
    10號，以將第二級毒品甲基安非他命放置於鋁箔紙上點火吸
    食煙霧之方式，施用第二級毒品甲基安非他命1次。嗣為警
    於98年9月30日18時40分許，在宜蘭縣羅東鎮○○路726巷10
    號搜索查獲，經警採尿送驗結果，呈甲基安非他命陽性反應
    ，而查悉上情。（二）於98年11月21日上午某時，在宜蘭縣
    羅東鎮羅東運動公園附近某朋友住處，以將第二級毒品甲基
    安非他命放置於鋁箔紙上點火吸食煙霧之方式，施用第二級
    毒品甲基安非他命1次，嗣為警於98年11月25日9時30分許，
    在宜蘭縣冬山鄉○○路○段442號搜索查獲，經警採尿送驗結
    果，呈甲基安非他命陽性反應，而查悉上情。（三）於99年
    2月8日至9日間之某時，在宜蘭縣冬山鄉○○路○段442號2樓
    ，以將第二級毒品甲基安非他命放置於鋁箔紙上點火吸食煙
    霧之方式，施用第二級毒品甲基安非他命1次，嗣為警於99
    年2月11日11時40分許，在宜蘭縣冬山鄉○○路○段442號2樓
    宜蘭縣冬山鄉○○路○段442號2樓搜索查獲，經警採尿送驗
    結果，呈甲基安非他命陽性反應，而查悉上情。
二、案經宜蘭縣政府警察局羅東分局報請台灣宜蘭地方法院檢察
    署檢察官偵查起訴。
    理  由
一、被告甲○○對於上揭犯行，於本院審理時均坦承不諱，且被
    告於98年9月30日下午10時42分、98年11月25日下午12時、9
    9年2月11日下午3時55分經警採尿送驗結果，均呈甲基安非
    他命陽性反應，有慈濟大學濫用藥物檢驗中心檢驗總表及毒
    品犯罪嫌疑人尿液採驗作業管制紀錄表各3紙附卷可稽。被
    告前於90年間，因施用第二級毒品案件，經本院裁定送觀察
    、勒戒後，認有繼續施用毒品傾向，而依本院93年度毒聲字
    第387裁定令入戒治處所施以強制戒治，於95年1月17日執行
    強制戒治完畢，由臺灣宜蘭地方法院檢察署檢察官於95年1
    月22日以95年度戒毒偵字第5號為不起訴處分確定。復因施
    用毒品案件，經本院以96年度易字第463號判處有期徒刑3月
    、4月，應執行刑6月確定，有不起訴處分書、判決書及台灣
    高等法院被告前案紀錄表在卷可稽。事證明確，被告犯行應
    堪認定。
二、按觀察勒戒執行完畢釋放後，5年內再犯毒品危害防制條例
    第10條之罪者，檢察官應依法追訴，毒品危害防制條例第23
    條第2項定有明文。被告於強制戒治執行完畢後5年內已再犯
    施用毒品之罪，本件自應依法追訴處罰。核其所為，均係犯
    毒品危害防制條例第10條第2項施用第二級毒品罪。其施用
    毒品前持有毒品之低度行為，為施用毒品之高度行為所吸收
    ，不另論罪。被告所犯上開3件施用毒品罪，犯意各別，應
    予分論併罰。被告前因施用毒品案件，經本院以96年度易字
    第463號判處有期徒刑3月、4月，應執行有期徒刑6月確定，
    於97年10月21日執行完畢，有台灣高等法院被告前案紀錄表
    1 份在卷足憑，其於5年內再犯本件有期徒刑以上之罪，核
    屬累犯，依刑法第47條第1項之規定加重其刑。爰審酌被告
    施用毒品之行為對於自己及社會所造成之危害程度非輕，且
    經強制戒治後，仍難抑毒癮，對於毒品已有依賴性，惟本件
    施用毒品之情節尚屬輕微，且犯後審理中坦承犯行，頗有悔
    意之態度等一切情狀，分別量處如主文所示之刑，並諭知易
    科罰金之折算標準，暨定其應執行刑。扣案之吸食器1組、
    分裝塑膠袋5個、吸食器1支，被告於本院審理時均否認為其
    所有，復查無證據證明確為被告所有且供本件吸食第二級毒
    品甲基安非他命所用，爰不予宣告沒收。
據上論斷，應依刑事訴訟法第273條之1第1項、第299條第1項前
段，毒品危害防制條例第10條第2項，刑法第11條、第47條第1項
、第41條第1項前段、第51條第5款判決如主文。
本案經檢察官張立言到庭執行職務。
中    華    民    國    99    年    6     月    18    日
                  刑事第三庭  法  官  謝佩玲
以上正本證明與原本無異。
如不服本判決應於收受本判決後10日內向本院提出上訴書狀，並
應敘述具體理由。若未敘述理由者，應於上訴期間屆滿後20日內
向本院補提理由書狀（均須按他造當事人之人數附繕本）。
                              書記官  李玉雲
中    華    民    國    99    年    6     月    18    日
附錄本案論罪科刑法條全文：
毒品危害防制條例第10條第2項
施用第二級毒品者，處3年以下有期徒刑。

司法院資訊處製作；財團法人民間司法改革基金會備份。
